【裁判字號】    92,抗,490
【裁判日期】    920806
【裁判案由】    聲請撤銷緩刑
【裁判全文】
臺灣高等法院刑事裁定                              九十二年度抗字第四九０號
    抗  告  人
    即 受刑 人  甲○○
右抗告人因違反毒品危害防制條例案件，不服臺灣臺北地方法院，中華民國九十二年
六月二十七日所為撤銷其緩刑宣告之裁定（九十二年度撤緩字第三八號），提起抗告
，本院裁定如左：
    主  文
抗告駁回。
    理  由
一、本件抗告意旨略以：抗告人因施用第一級毒品海洛因（九十一年五月間起至同年
    八月三日下午七、八時許間），經臺灣台北地方法院於民國九十一年十二月十日
    以九十一年度簡字第四二六七號判處有期徒刑十月，緩刑三年，嗣於九十二年三
    月二十四日，抗告人復因施用第一級毒品海洛因及第二級毒品安非他命（九十一
    年八月二十一日十二時許分別往前回溯二十六小時及九十六小時內某時），經臺
    灣台北地方法院九十二年度簡字第一０四六號判處有期徒刑三月，如易科罰金以
    佰元折算壹日，此抗告人先後施用毒品，均係同一時間所為，應為同一行為，
    自不應撤銷抗告人前所受之緩刑宣告，原審竟予撤銷，應有未合，為此提起抗告
    云云。
二、按受緩刑之宣告，於緩刑前犯他罪，而在緩刑期內受有期徒刑以上刑之宣告者，
    撤銷其宣告，刑法第七十五條第一項第二款定有明文；又緩刑之宣告應撤銷者，
    由受刑人所在地或其最後住所地之地方法院檢察官聲請該法院裁定之，刑事訴訟
    法第四百七十六條定有明文。查本件抗告人前於九十一年五月間起至同年八月三
    日下午七、八時許間，因非法施用第一級毒品海洛因多次，經臺灣台北地方法院
    於九十一年十二月十日以九十一年度簡字第四二六七號判處有期徒刑十月，緩刑
    三年，於九十二年一月二日確定，嗣抗告人復於九十一年八月二十一日十二時許
    往前回溯二十六小時及九十六小時內某時，分別非法施用第一級毒品海洛因及第
    二級毒品安非他命，其中非法施用第一級毒品海洛因犯行，經臺灣台北地方法院
    檢察署檢察官為不起訴處分，而非法施用第二級毒品安非他命犯行，則經臺灣台
    北地方法院於九十二年三月二十四日以九十二年度簡字第一０四六號判處有期徒
    刑三月，如易科罰金以三百元折算一日，於九十二年六月二日確定，此有各該刑
    事簡易判決書及本院被告全國前案紀錄表在卷可憑，是抗告人於九十二年一月二
    日經受緩刑宣告確定前，經因另犯非法施用第二級毒品安非他命，而於緩刑期內
    之九十二年三月二十四日再受有期徒刑以上刑之宣告而確定，應堪認定，原審法
    院因而依臺灣台北地方法院檢察署檢察官之聲請，依首揭法條規定，撤銷抗告人
    原所受緩刑之宣告，經核並無不合，抗告人抗告意旨以其先後因施用「第一級毒
    品」海洛因及施用「第二級毒品」安非他命而受判決之行為係屬同一犯行，而指
    摘原審裁定不當，實難認有理由，應予駁回。
據上論斷，應依刑事訴訟法第四百十二條，裁定如主文。
中      華      民      國    九十二    年      八      月      六      日
                              臺灣高等法院刑事第三庭
                                  審判長法  官  張  連  財
                                        法  官  林  明  俊
                                        法  官  張  傳  栗
右正本證明與原本無異。
不得再抗告。
                                        書記官  秦  慧  榮
中      華      民      國    九十二    年      八      月      八      日


司法院資訊處製作；財團法人民間司法改革基金會備份。
